【裁判字號】    99,上訴,4078
【裁判日期】    991130
【裁判案由】    毒品危害防制條例
【裁判全文】
臺灣高等法院刑事判決                99年度上訴字第4078號
上  訴  人
即  被  告  王傳榮
上列上訴人即被告因違反毒品危害防制條例案件，不服臺灣桃園
地方法院99年度審訴字第1433號，中華民國99年10月8 日第一審
判決（起訴案號：臺灣桃園地方法院檢察署99年度毒偵字第2202
號），提起上訴，本院判決如下：
    主  文
上訴駁回。
    理  由
一、按不服地方法院之第一審判決而上訴者，應向管轄第二審之
    高等法院為之；上訴書狀應敘述具體理由；上訴書狀未敘述
    上訴理由者，應於上訴期間屆滿後20日內補提理由書於原審
    法院。逾期未補提者，原審法院應定期間先命補正，刑事訴
    訟法第361條第1項、第2項、第3項分別定有明文。又第二審
    法院認為上訴書狀未敘述理由，或上訴有第362 條前段之情
    形者，應以判決駁回之，同法第367 條前段亦有明文規定。
    而所謂上訴之具體理由，必係依卷內既有訴訟資料或提出新
    事證，指摘或表明第一審判決有何採證認事、用法或量刑等
    足以影響判決本旨之不當或違法，而構成應予撤銷之具體事
    由，始足當之；倘僅泛言原判決認定事實錯誤、違背法令、
    量刑失之過重或輕縱，而未依上揭意旨指出具體事由，或形
    式上雖已指出具體事由，然該事由縱使屬實，亦不足以認為
    原判決有何不當或違法者，皆難謂係具體事由，俾與第二審
    上訴制度在請求第二審法院撤銷、變更第一審不當或違法之
    判決，以實現個案救濟及節制濫行上訴之立法目的相契合（
    最高法院97年度台上字第892 號判決參照）。是倘上訴人之
    上訴書狀雖敘述上訴理由，惟並未具體敘述第一審判決有何
    不當或違法情形，即與未敘述具體理由無異，所為上訴，即
    非適法。
二、查本件上訴人即被告王傳榮因涉犯毒品危害防制條例第10條
    第1、2項之施用第一、二級毒品罪（各1 次），經原審判處
    應執行有期徒刑1年2月。被告不服原審判決，於民國（下同
    ）99年10月26日提起第二審上訴，上訴理由僅稱：原判決量
    刑太重云云；復於99年11月15日補提上訴理由狀，上訴理由
    略以：被告這次係因感情因素，不慎再次染毒，已深自悔悟
    ，而被告在查獲的第2 天即自行前往行政院衛生署桃園療養
    院做尿液檢驗，該檢驗報告已無毒品反應，足徵被告並非常
    吸毒之慣犯，懇請再予被告自新之機會云云。然原審已綜合
    被告於原審之自白、濫用藥物檢驗報告及扣案之甲基安非他
    命毒品等證據，並審酌被告係受徒刑之執行完畢後，5 年內
    故意再犯本件之累犯，依法加重其刑，及被告施用第一、二
    級毒品各1 次之情狀而予以量刑，並無任何輕重失衡或違法
    不當之處，被告上訴泛言原判決量刑過重，並未指出原判決
    有何量刑失當之具體事由，自非適法之上訴理由。至被告於
    查獲後再次自行檢驗尿液無毒品反應，並據此辯稱被告並非
    吸毒慣犯云云，尚與本件犯罪事實之認定無涉。從而，被告
    上訴所指均非依據卷內既有訴訟資料或提出新事證，指摘或
    表明第一審判決有何採證認事、用法或量刑等足以影響判決
    本旨之不當或違法，而構成應予撤銷之具體事由。揆諸上開
    規定及說明，本件上訴顯無具體理由而不合法定程式，應予
    駁回，並不經言詞辯論為之。
據上論斷，應依刑事訴訟法第367條前段、第372條，判決如主文
。
中    華    民    國    99    年    11    月    30    日
                  刑事第三庭  審判長法  官  陳博志
                                    法  官  陳德民
                                    法  官  劉興浪
以上正本證明與原本無異。
施用第一級毒品部分如不服本判決，應於收受送達後10日內向本
院提出上訴書狀，其未敘述上訴之理由者並得於提起上訴後10日
內向本院補提理由書（均須按他造當事人之人數附繕本）「切勿
逕送上級法院」。
其餘不得上訴。
                                    書記官  王詩涵
中    華    民    國    99    年    11    月    30    日

司法院資訊處製作；財團法人民間司法改革基金會備份。
